臺灣新竹地方法院刑事判決
111年度易字第248號
公  訴  人  臺灣新竹地方檢察署檢察官
被      告  黃偌男



上列被告因竊盜案件，經檢察官追加起訴（111年度偵字第245號
、第834號），本院判決如下：
    主  文
本件公訴不受理。
    理  由
一、追加起訴意旨詳如附件臺灣新竹地方檢察署檢察官追加起訴
    書所載。 
二、按「於第一審辯論終結前，得就與本案相牽連之犯罪或本罪
    之誣告罪，追加起訴」，刑事訴訟法第265條第1項定有明文
    。故追加起訴，限於第一審辯論終結以前始得為之，違反此
    項規定而追加起訴者，顯屬不合。次按起訴之程序違背規定
    者，應諭知不受理之判決，並得不經言詞辯論為之，刑事訴
    訟法第303條第1款、第307條亦有規定。
三、經查，本件被告黃偌男前因竊盜案件，經臺灣新竹地方檢察
    署檢察官以110年度偵字第10180號、第11609號、第12828號
    、第14210號、第15035號提起公訴，經本院以111年度易字
    第67號收案審理後，於民國111年1月14日辯論終結，且已於
    同年1月21日宣示判決等情，有臺灣高等法院被告前案紀錄
    表、本院111年度易字第67號案件111年1月14日刑事報到單
    影本、簡式審判筆錄影本各1份在卷可稽。公訴人於上開案
    件審判程序辯論終結後之111年3月15日始追加起訴而繫屬於
    本院，此有臺灣新竹地方檢察署111年3月14日竹檢永貴111
    偵245字第1119009357號函1份暨其上之本院收文章存卷足考
    ，則依前揭說明，本件追加起訴之程序顯已違背規定，爰不
    經言詞辯論，逕為不受理判決之諭知。
據上論斷，應依刑事訴訟法第303條第1款、第307條，判決如主
文。
本案經檢察官周文如追加起訴。
中　　華　　民　　國　　111 　年　　4 　　月　　11　　日
                  刑事第四庭    法　官　郭哲宏
以上正本證明與原本無異。
如不服本判決應於收受本判決後20日內向本院提出上訴書狀，上
訴書狀應敘述具體理由。上訴書狀未敘述上訴理由者，應於上訴
期間屆滿後20日內補提理由書狀於本院(均須按他造當事人之人
數附繕本 )「切勿逕送上級法院」。 
中　　華　　民　　國　　111 　年　　4 　　月　　11　　日
                                書記官  戴筑芸
附件：
臺灣新竹地方檢察署檢察官追加起訴書
                                      111年度偵字第245號
                                                 第834號
　　被　　　告　黃偌男　男　53歲（民國00年0月0日生）
　　　　　　　　　　　　住新竹縣○○鎮○○街00巷0弄00號
　　　　　　　　　　　　（另案在法務部○○○○○○○○羈押中）
　　　　　　　　　　　　國民身分證統一編號：Z000000000號
上列被告因竊盜案件，業經偵查終結，認與臺灣新竹地方法院
111年度易字第67號案件（原本署起訴案號：110年度偵字第
10180號、第11609號、第12828號、第14210號、第15035號等）
屬一人犯數罪之相牽連案件，應予追加起訴，茲將犯罪事實及證
據並所犯法條分敘如下：　　　　　　　
        犯罪事實
一、黃偌男前因竊盜案件，經臺灣新竹地方法院以109年度竹北
    簡字第272號判決判處應執行有期徒刑3月確定，嗣與其他案
    件接續執行，於民國110年2月3日徒刑執行完畢出監。詎猶
    不知悔改，意圖為自己不法之所有，分別基於竊盜之犯意，
    於附表所示之時間、地點及行竊方式，竊取附表所示之商品
    ，得手後，旋離開現場。嗣經附表所示之商家察覺失竊並報
    警處理，為警調閱監視器錄錄畫面後而循線查獲。
二、案經姚淑雅、許智寧訴由新竹縣政府警察局竹北分局報告偵
    辦。　
            證據並所犯法條
一、證據清單及待證事實
（一）附表編號1部分：（110年度偵字第245號卷）
編號      證據名稱     待證事實 1 被告黃偌男於警詢及本 署偵查中之自白 坦承附表編號1之全部事實。 2 證人即告訴人姚淑雅於 警詢之證述 證明如附表編號1所示之商品遭竊之事實。 3 員警職務報告1份、監視器錄影翻拍照片及現場 照片共5張 證明附表編號1之全部事實。 
（二）附表編號2-3部分：（110年度偵字第834號卷）
編號      證據名稱     待證事實 1 被告於警詢及本署偵查 中之自白 坦承附表編號2-3之全部事實。 2 證人即告訴人許智寧於 警詢之證述 證明如附表編號2-3所示之商品遭竊之事實。 3 員警職務報告1份、監視器錄影翻拍照片及現場 照片共23張 證明附表編號2-3之全部事實。 
二、核被告所為，係犯刑法第320條第1項之竊盜罪嫌。其所為上
    開3次竊盜犯行，犯意各別，行為互殊，請予分論併罰。又
    被告受有如犯罪事實欄所載有期徒刑之執行完畢，此有本署
    刑案資料查註紀錄表1份在卷可按，其於5年以內故意再犯本
    件有期徒刑以上之罪，為累犯，請依刑法第47條第1項規定
    及司法院大法官會議釋字第775號解釋意旨，酌予加重其刑
    。至未扣案之犯罪所得，請依刑法第38條之1第1項前段規定
    ，宣告沒收；如全部或一部不能沒收時，請依同條第3項規定
    ，追徵其價額。
三、被告前因竊盜案件，經本檢察官以110年度偵字第10180號、
    第11609號、第12828號、第14210號、第15035號提起公訴，
    現為貴院以111年度易字第67號審理中，本件與該案係一人
    犯數罪之牽連關係，屬於刑事訴訟法第7條第1款所定相牽連
    之案件，依同法第265條第1項規定，得追加起訴。
四、刑事訴訟法第265條第1項追加起訴。
    此 　致
臺灣新竹地方法院
中　　華　　民　　國　 111　　年　　2 　　月　　24　　日
　　　　　　　　　　　　　　　檢　察　官  周文如
本件證明與原本無異　　　　　　　　　　　　
中　　華　　民　　國　 111　　年　　3 　　月　　8 　　日
                              書  記  官  詹鈺瑩
附表：　　　

      
編號 時間 地點 被害人 行竊方式 商品 1 110年11月25日下午1時2分許 新竹縣○○市○○路000號統一超商竹崙門市 姚淑雅（提告） 趁無人注意之際，徒手竊取貨架上之右列商品共計新臺幣（下同）141元，旋藏放至其隨身提袋內而得手，未經結帳即離開現場。 海尼根啤酒3罐 2 110年12月6日下午1時22分許 新竹縣○○市○○路00號萊爾富北鮮門市 許智寧（提告） 趁無人注意之際，徒手竊取貨架上之右列商品共計1,465元，旋藏放至其隨身提袋內而得手，未經結帳即步行離開。 萊潔超塑立體口罩2個、良鈺牛肉乾1包、金圓滿雞肉乾蜜汁1包、廖心蘭辣沙茶豆1包、滷肉豆乾1包、台糖蠔蜆精2盒、華陀氧氣雙蔘飲2盒、農心辛香菇杯麵1份、農心超進化碗麵1份、農心激辣辛杯麵1份、台鹽地中海海鹽1盒、輕鬆訂迷你機1個、茶樹防護噴霧1個 3 110年12月6日下午4時25分許 同上 同上 趁無人注意之際，徒手竊取貨架上之右列商品共計701元，旋藏放至其隨身提袋內而得手，未經結帳即步行離開。 stirling不鏽鋼自動鉛筆1支、0.5不斷芯自動鉛筆1支、桂格養氣人蔘2盒、麒麟淡麗綠500ml2瓶、熊寶貝衣物噴霧器1個